---
date: "2021-03-04T10:08:56+09:00"
description: null
draft: false
title: Bayesian Linear Regression
weight: 9
---

```{r, message=FALSE, echo=FALSE, warning=FALSE}
library(tidyverse)
library(MASS)
```

## Chapter 09. <br> Linear Regression
본 포스팅은 **First Course in Bayesian Statistical Methods**를 참고하였다.

### 1. Linear Regression Model
Linear Regression Model: a particular type of smoothly changing model for `$p(y|\boldsymbol{x})$` that specifies that the conditional expectation `$E[Y|\boldsymbol{x}]$` has a form that is linear in a set of parameters

$$\int yp(y|\boldsymbol{x})dy = E[Y|\boldsymbol{x}] = \beta_1x_1 + \cdots + \beta_px_p = \boldsymbol{\beta}^T\boldsymbol{x}$$

Normal Linear Regression Model: 기존 Linear Regression Model에 추가해서, 아래의 조건이 추가된 것
$$\epsilon_1, ..., \epsilon_n \stackrel{i.i.d}\sim N(0,\sigma^2) \\
Y_i = \boldsymbol{\beta}^T\boldsymbol{x}_i + \epsilon_i \\
\boldsymbol{y|X,\beta},\sigma^2 \sim MVN(\boldsymbol{X\beta}, \sigma^2\boldsymbol{I})$$

**1-1. `$\beta$` 추정(OLS)**
$$\begin{align} \hat{\beta} &\sim N(\beta, \sigma^2(X^TX)^{-1}) \\

\\

\arg \min_\beta \sum e_i^2 &= \arg \min_\beta(Y-X\beta)^T(Y-X\beta)\\
&= \frac{d}{d\beta}(Y^TY -\beta^TX^TY-Y^TX\beta+\beta^TX^TX\beta) \\
&= -2Y^TX+2\beta^TX^TX \\
&\stackrel{let}= 0 \\
\rightarrow X^TX\beta &= X^TY\\
\rightarrow \hat{\beta} &= (X^TX)^{-1}X^TY \\

\\

E(\hat{\beta}) &= E((X^TX)^{-1}X^TY) \\
&= (X^TX)^{-1}X^TE(Y) \\
&= (X^TX)^{-1}X^TX\beta \\
&= \beta \\

Cov(\hat{\beta}) &= Cov((X^TX)^{-1}X^TY) \\
&= (X^TX)^{-1}X^TCov(Y)\Big((X^TX)^{-1}X^T\Big)^T \\
&= \sigma^2 (X^TX)^{-1}X^TX(X^TX)^{-1} \\
&= \sigma^2 (X^TX)^{-1} \end{align}$$

**1-2. `$\sigma^2$` 추정(OLS)**
여기서 `$\sigma^2$`는 아래의 과정을 통해 추정된다.

$$\hat{\sigma}^2_{ols} = \frac{SSR}{n-p} = \frac{\sum (y_i-X_i\hat{\beta}_{ols})^2}{n-p} \\
\text{proof) }\frac{SSR}{\sigma^2} \sim \chi^2(n-p) \\
E(SSR) = (n-p)\sigma^2 \\
\therefore \hat{\sigma}^2_{ols} = \frac{SSR}{n-p}$$

1-1)과 1-2)를 종합해서 해석해보자면, `$\hat{\beta}_{ols}$`의 분산은 `$\sigma^2 (X^TX)^{-1}$`에다가 `$\sigma^2$` 대신에 `$\hat{\sigma}^2_{ols}$`을 대입한 것의 대각원소로 추정하면 된다. 그리고 이것을 루트 취해주면, 각 베타원소들의 standard error를 알 수 있게 된다. 이를 통해서 각 계수의 유의성을 생각해볼 수 있다.

**1-3. Conjugacy 복습**

**1-3-1. Matching Trick**
$$\begin{align} p(y|\mu,\Sigma) &\propto exp(-\frac{1}{2}(y-\mu)^T\Sigma^{-1}(y-\mu)) \\
&\propto exp(-\frac{1}{2}y^T\Sigma^{-1}y + y^T\Sigma^{-1}\mu) \end{align}$$

**1-3-2. Scaled Inverse Gamma distribution**
$$\text{X~} \chi^{-2}(\nu, \tau^2) = \Gamma^{-1}(\nu/2, \nu\tau^2/2) \\
\rightarrow f(x) = \frac{(\nu\tau^2/2)^{\nu/2}}{\Gamma(\nu/2)}\left(\frac{1}{x}\right)^{\nu/2+1}exp(-\frac{\nu\tau^2}{2x}) $$
`$\sigma^2 \sim \chi^2(\nu_0, \sigma^2_0)$`으로 prior를 주게 된다면, `$\nu_o$`는 prior size와 같은 의미를 갖고 `$\sigma^2_0$`는 prior variance로서의 의미를 갖는다.

### 2. Bayesian estimation for a regression model

#### 2-1. Semi-conjugate prior (independent prior)
semi-conjugate: prior와 conditional posterior가 같은 분포
\
- **Slopes `$\beta$`**  
likelihood: `$\boldsymbol{y|X,\beta},\sigma^2 \sim MVN(\boldsymbol{X\beta}, \sigma^2\boldsymbol{I})$`  
prior: `$\beta \sim N(\beta_0, \Sigma_0)$`  
posterior: `$\beta|y,X,\sigma^2 \sim N(\beta_n, \Sigma_0)$`  
where `$\beta_n = \Sigma_n(\Sigma_0^{-1}\beta_0 + X^Ty/\sigma^2), \Sigma_n = (\Sigma_0^{-1} + X^TX/\sigma^2)^{-1}$`
\
(posterior 유도 증명)
$$\begin{align}
p(\beta|y,\sigma^2) &\propto p(y|\beta,\sigma^2)p(\beta) \\
&\propto exp(-\frac{1}{2\sigma^2}(y^Ty - 2\beta^TX^Ty + \beta^TX^TX\beta) - \frac{1}{2}(\beta^T\Sigma_0^{-1}\beta - 2\beta^T\Sigma_0^{-1}\beta_0)) \\
&\propto exp\Big(-\frac{1}{2}\beta^T(X^TX/\sigma^2 + \Sigma_0^{-1})\beta + \beta^T(X^Ty/\sigma^2 + \Sigma_0^{-1}\beta_0)\Big) \\
\therefore \Sigma_n^{-1} &= X^TX/\sigma^2 + \Sigma_0^{-1} \\
\beta_n &= \Sigma_n(X^Ty/\sigma^2 + \Sigma_0^{-1}\beta_0)
\end{align}$$

\
- **Error Variance `$\sigma^2$`**  
likelihood: `$\boldsymbol{y|X,\beta},\sigma^2 \sim MVN(\boldsymbol{X\beta}, \sigma^2\boldsymbol{I})$`    
prior: `$\sigma^2 \sim \Gamma^{-1}(\frac{\nu_0}{2}, \frac{\nu_0\sigma^2_0}{2})$`  
posterior: `$\sigma^2|y,X,\beta \sim \Gamma^{-1}(\frac{\nu_n}{2}, \frac{\nu_n\sigma^2_n}{2})$`  
where `$\nu_n = \nu_0+n, \sigma^2_n = \frac{1}{\nu_n}(\nu_0\sigma^2_0 + SSR(\beta))$`
\
(posterior 유도 증명)
$$\begin{align}
p(\sigma^2|y, \beta) &\propto p(\sigma^2)p(y|\beta,\sigma^2)\\
&\propto (\frac{1}{\sigma^2})^{\nu_0/2+1}exp(-\frac{\nu_0\sigma^2_0}{2\sigma^2})(\frac{1}{\sigma^2})^{n/2}exp(-\frac{SSR(\beta)}{2\sigma^2}) \\
&= (\frac{1}{\sigma^2})^{(\nu_0+n)/2+1}exp(-\frac{\nu_0\sigma^2_0+SSR(\beta)}{2\sigma^2}) \\
\therefore \nu_n &= \nu_0+n \\
\sigma^2_n &= (\nu_0\sigma^2_0+SSR(\beta))/\nu_n
\end{align}$$

#### 2-2. Full-conjugate prior (dependent prior)
$$\begin{align}
p(\beta,\sigma^2|y) &= p(\beta|\sigma^2,y) \ p(\sigma^2|y) \\
&\propto p(\beta|\sigma^2,y)p(\sigma^2)p(y|\sigma^2) \\
\end{align}$$

위에서 각각에 대한 분포는 아래와 같다.
$$\begin{align}
\beta|y,\sigma^2 &\sim N(\frac{g}{g+1}\hat{\beta}_{mle},\frac{g}{g+1}Var(\hat{\beta}_{mle})) \\
\sigma^2 &\sim \chi^{-2}(\nu_0, \sigma^2_0) \\
p(y|\sigma^2) &= \int p(y|\beta,\sigma^2)p(\beta|\sigma^2)d\beta 
\end{align}$$

여기서 integral 안에 있는 것을 자세히 살펴보면 아래와 같다.
$$\begin{align}
p(y|\beta,\sigma^2)p(\beta|\sigma^2) &= \Big(\frac{1}{2\pi\sigma^2}\Big)^{n/2}exp(-\frac{1}{2}(y-X\beta)^T(y-X\beta)) \times \Big(\frac{1}{2\pi}\Big)^{p/2}|g\sigma^2(X^TX)^{-1}|^{-\frac{1}{2}}exp(-\frac{1}{2g\sigma^2}\beta^TX^TX\beta) \\ &\because \beta \sim N(\beta_0=0, \Sigma_0 = g\sigma^2(X^TX)^{-1}) \\
\end{align}$$

그러므로 다시 돌아와서 작성해보자면
$$\begin{align}
p(y|\sigma^2) &= \int p(y|\beta,\sigma^2)p(\beta|\sigma^2)d\beta \\
&\propto \Big(\frac{1}{\sigma^2}\Big)^{n/2}|g\sigma^2(X^TX)^{-1}|^{-\frac{1}{2}}exp(-\frac{1}{2\sigma^2}y^Ty)\int exp(\frac{1}{\sigma^2}\beta^TX^Ty - \frac{1}{2\sigma^2}(1+\frac{1}{g})\beta^TX^TX\beta)d\beta
\end{align}$$

이중에서 맨 마지막에 위치한 `$(1+\frac{1}{g})\beta^TX^TX\beta$`를 자세히 보자.  
여기서 `$m, V$`는 각각 `$\beta|y,\sigma^2$`(posterior)의 평균과 분산이라고 하자. 이를 활용하여 해당 부분을 조작해보면 아래와 같이 나온다.  
$$\begin{align}
(1+\frac{1}{g})\beta^TX^TX\beta &= \frac{g+1}{g} \times \Bigg((\beta-m)^TX^TX(\beta-m) + 2m^TX^TX\beta -m^TX^TXm  \Bigg) \\
(1) \frac{g+1}{g}(\beta-m)^TX^TX(\beta-m) &= \sigma^2(\beta-m)^TV^{-1}(\beta-m)\\
(2) \frac{g+1}{g}2m^TX^TX\beta &= 2\beta^TX^Ty \\
(3) \frac{g+1}{g}m^TX^TXm &= \sigma^2m^TV^{-1}m \\
\therefore (1+\frac{1}{g})\beta^TX^TX\beta &= \sigma^2(\beta-m)^TV^{-1}(\beta-m) + 2\beta^TX^Ty - \sigma^2m^TV^{-1}m
\end{align}$$

$$\begin{align}
p(y|\sigma^2) &= \int p(y|\beta,\sigma^2)p(\beta|\sigma^2)d\beta \\
&\propto \Big(\frac{1}{\sigma^2}\Big)^{n/2}|g\sigma^2(X^TX)^{-1}|^{-\frac{1}{2}}exp(-\frac{1}{2\sigma^2}y^Ty + \frac{1}{2}m^TV^{-1}m)\int exp\Big(-\frac{1}{2}(\beta-m)^TV^{-1}(\beta-m)\Big)d\beta \\
&= \Big(\frac{1}{\sigma^2}\Big)^{n/2}|g\sigma^2(X^TX)^{-1}|^{-\frac{1}{2}} exp\big(-\frac{1}{2\sigma^2}(y^Ty - \sigma^2m^TV^{-1}m)\big) \ (2\pi)^{n/2}|\frac{g}{g+1}\sigma^2(X^TX)^{-1}|^{\frac{1}{2}} \\
&\propto \Big(\frac{1}{\sigma^2}\Big)^{n/2}(1+g)^{-p/2}exp\big(-\frac{1}{2\sigma^2}SSR(g)\big) \\
&\text{where } SSR(g) = y^Ty - \sigma^2m^TV^{-1}m = y^T\Big(I - \frac{g}{g+1}X(X^TX)^{-1}X^T\Big)y
\end{align}$$

여기서 위와 마찬가지로, g가 클수록 약한 prior를 뜻한다. 그렇기 때문에 g를 무한대로 보내게 되면, `$SSR(g) \rightarrow SSR(\hat{\beta}_{mle})$`

$$\begin{align}
p(\sigma^2|y) &\propto p(\sigma^2)p(y|\sigma^2) \\
&\propto \Big(\frac{1}{\sigma^2}\Big)^{(\nu_0+n)/2+1}exp(-\frac{\nu_0\sigma^2_0 + SSR(g)}{2\sigma^2}) \\
\therefore \sigma^2|y &\sim \chi^{-2}(\nu_0+n, \frac{\nu_0\sigma^2_0 + SSR(g)}{\nu_0+n})
\end{align}$$

Full-conjugate prior를 통해 구한 posterior를 정리하자면 아래와 같다.
$$
\sigma^2|y \sim \chi^{-2}(\nu_0+n, \frac{\nu_0\sigma^2_0 + SSR(g)}{\nu_0+n}) \\
\beta|y,\sigma^2 \sim N(\frac{g}{g+1}\hat{\beta}_{mle},\frac{g}{g+1}Var(\hat{\beta}_{mle})) \\
\text{where } Var(\hat{\beta}_{mle}) = \sigma^2(X^TX)^{-1}
$$
Gibbs sampling이 아닌, Monte Carlo Approximation을 통해서 효율적으로 joint posterior distribution을 구할 수 있다. 이 부분에서 semi-conjugate prior와 큰 차이가 있다고 할 수 있다.


### 3. Model Selection

<!--
{{<expand "Code Example">}}
```{r}
## Data load 
data = dget('https://www2.stat.duke.edu/~pdh10/FCBS/Inline/yX.o2uptake')
y = data[,1]
X = data[,-1]
inv = solve

## set prior
g = length(y)
nu0 = 1
s20 = summary(lm(y~-1+X))$sigma^2
n = length(y)
p = ncol(X)

## MCMC setup
S = 1000
set.seed(2021)
BETA = matrix(NA, nrow=S, ncol=p)
sigma2 = matrix(NA, nrow=S, ncol=1)
BETA[1,] = inv(t(X) %*% X) %*% t(X) %*% y
sigma2[1,] = s20

## gibbs sampling
nun = nu0 + n
betan = (g/(g+1)) * inv(t(X) %*% X) %*% t(X) %*% y
for(s in 2:S){
  s2n = nu0*s20 + t(y-X%*%BETA[s-1,]) %*% (y-X%*%BETA[s-1,])
  sigma2[s,] = 1/rgamma(1, shape=nun/2, rate=s2n/2)
  
  Sigman = (g/(g+1)) * sigma2[s,] * inv(t(X) %*% X)
  BETA[s,] = MASS::mvrnorm(n=1, betan, Sigman)
}

## graph
colnames(BETA) = colnames(X)
gather(as.data.frame(BETA)) %>% 
  ggplot(aes(y=value, fill=key)) + geom_histogram() +
  coord_flip() + facet_wrap(~key, scales='free_x') +
  ggtitle('Posterior samples of Beta') +
  theme(legend.position = 'None')
```
{{</expand>}}
-->
